臺灣新竹地方法院宣示判決筆錄　　　 100年度審訴字第690 號
公　訴　人　臺灣新竹地方法院檢察署檢察官
被　　　告　陳凱右
指定辯護人　本院公設辯護人林建和
上列被告因詐欺等案件，經檢察官提起公訴（100 年度偵字第83
80號）後，聲請本院改依協商程序而為判決，於中華民國100 年
12月12日下午4 時在本院刑事第十一法庭宣示判決，出席職員如
下：
　　　　　　　　　　　　　　　　　　　審判長法官　邱忠義
　　　　　　　　　　　　　　　　　　　　　書記官　劉依緹
　　　　　　　　　　　　　　　　　　　　　通　譯　邱立杰
法官起立朗讀判決主文、犯罪事實要旨、處罰條文，及告以上訴
限制、期間並提出上訴狀之法院，且諭知記載其內容：
一、主  文：
    陳凱右共同犯行使偽造公文書罪，處有期徒刑壹年。扣案偽
    造之「台北地檢署監管科收據」之公文書壹紙、偽造「臺灣
    省法務部行政執行處監管科書記官林哲豪」識別證壹張、行
    動電話貳支及黑色公事包壹只，均沒收之。
二、犯罪事實要旨：
（一）陳凱右因需款孔急，於民國100 年8 月30日經友人唐聖鈞
      （由檢察官另行偵辦中）之介紹，加入由真實姓名年籍不
      詳，綽號分別為「玩具」、「阿成」、「阿輝」之成年男
      子等人所組成之詐欺集團後，與「玩具」等3 人共同基於
      僭越行使公務員職權、行使偽造公文書、行使偽造特種文
      書及意圖為自己不法所有之詐欺取財犯意聯絡，於同年9
      月2 日上午7 時許，先由「玩具」、「阿成」、「阿輝」
      駕駛車牌號碼0216-D9 號自用小客車，至位於臺中市○○
      區○○路之菲力貓電子遊藝場搭載陳凱右後，出發前往新
      竹縣。於上開車輛內，再由「玩具」提供事先偽造之「臺
      灣省法務部行政執行處監管科書記官林哲豪」識別證1 張
      ，其上業已貼有由陳凱右提供之大頭照，陳凱右即以此方
      式與詐欺集團成員共同偽造完成上開書記官識別證，足生
      損害於法務部對於所屬機關識別證件管理之正確性與「林
      哲豪」。另由該詐欺集團成員於不詳時、地，偽造「台北
      地檢署監管科收據」之公文書1 紙，並於上開偽造之公文
      書上蓋有偽造之「法務部監管科官防印」公印文，而偽造
      上開公文書，足以生損害於法務部暨其所屬臺灣臺北地方
      法院檢察署及司法機關對於公文書管理之正確性。嗣「玩
      具」將上開偽造之書記官識別證、「台北地檢署監管科收
      據」公文書（內有偽造之「法務部監管科官防印」公印文
      1 枚）1 紙、聯絡使用之行動電話2 支（門號各為：0000
      000000號、0000000000號；序號各為：000000000000000
      號、000000000000000 號）等物均置於1 只黑色公事包內
      交予陳凱右，再由陳凱右持以冒充公務員書記官出面取款
      。
（二）復由詐欺集團成員假冒高雄長庚醫院之人員，先於同年9
      月1 日上午9 時許，以電話向楊世文佯稱其遭人冒用證件
      在大眾銀行開戶以申請醫療補助，而有戶頭遭盜用之情事
      ，再假冒為高雄市警察局之員警「謝建良」及法院之「徐
      課長」，先後於電話中為楊世文製作筆錄並謊稱法院已發
      2 次傳票但楊世文均未到，故而另以傳真方式將傳票交予
      楊世文，該傳真之傳票上並蓋有「台北地檢署吳文正檢察
      官」之偽造官印，楊世文則依照詐欺集團成員之指示，於
      收到該張傳票後立即撕毀，嗣該詐欺集團成員於翌日即9
      月2 日上午9 時20分許，復假冒「台北地檢署吳文正檢察
      官」之名義，向楊世文佯稱為辦案需要，其須被收押2 個
      月、其所有帳戶亦須被凍結，惟可提領其銀行戶頭內之9
      成現金以交保等語，楊世文經詐欺集團前述循序漸進之欺
      罔手段故而不疑有他，致陷於錯誤，遂同意提領新臺幣26
      0 萬元作為交保之用，並約定於當日下午2 時許在新竹縣
      竹北市○○路竹北高中旁籃球場交付款項予法務部之書記
      官。嗣楊世文於前往交款地點之途中發覺有異，旋至新竹
      縣政府警察局竹北分局竹北派出所尋求協助，警方遂跟隨
      楊世文至交款地點埋伏，嗣於陳凱右在交款地點附近下車
      ，並依「玩具」之指示，持上開偽造之識別證及公文書向
      楊世文表明其為法務部書記官之際，為埋伏於現場之員警
      即時逮捕而未遂，並當場扣得上開偽造之公文書1 紙、偽
      造之識別證1 張、行動電話2 支、黑色公事包1 只。「玩
      具」、「阿成」、「阿輝」等人則趁隙駕車逃逸。
（三）案經楊世文訴由新竹縣政府警察局竹北分局報告臺灣新竹
      地方法院檢察署檢察官偵查起訴。
三、處罰條文：
    刑法第28條、第158 條第1 項、第216 條、第211 條、第21
    2 條、第339 條第1 項、第3 項、第55條、第38條第1 項第
    2 款
四、協商判決除有刑事訴訟法第455 條之4 第1 項第1 款於本訊
    問程序終結前，被告撤銷協商合意或檢察官撤回協商聲請者
    ；第2 款被告協商之意思非出於自由意志者；第4 款被告所
    犯之罪非第455 條之2 第1 項所定得以協商判決者；第6 款
    被告有其他較重之裁判上一罪之犯罪事實者；第7 款法院認
    應諭知免刑或免訴、不受理者情形之一，及違反同條第2 項
    「法院應於協商合意範圍內為判決；法院為協商判決所科之
    刑，以宣告緩刑或2 年以下有期徒刑、拘役或罰金為限」之
    規定者外，檢察官與被告均不得上訴。
五、如有前項得上訴之情形，得自收受宣示判決筆錄送達之日起
    10日內，向本院提出上訴書狀，上訴於第二審法院。
中    華    民    國   100    年    12    月    12    日
                  刑事第九庭書  記  官        劉依緹
                            法      官        邱忠義
以上筆錄正本係照原本作成。
中    華    民    國   100    年    12    月    12    日
                            書  記  官        李念純
附錄本案處罰實體法條全文：
＊刑法第216 條
行使第210 條至第215 條之文書者，依偽造、變造文書或登載不實
事項或使登載不實事項之規定處斷。
＊刑法第211 條
偽造、變造公文書，足以生損害於公眾或他人者，處1 年以上7
年以下有期徒刑。
＊刑法第212 條
偽造、變造護照、旅券、免許證、特許證及關於品行、能力服務
或其他相類之證書、介紹書，足以生損害於公眾或他人者，處1
年以下有期徒刑、拘役或3 百元以下罰金。
＊刑法第158 條
冒充公務員而行使其職權者，處3 年以下有期徒刑、拘役或5 百
元以下罰金。
冒充外國公務員而行使其職權者，亦同。
＊刑法第339 條
意圖為自己或第三人不法之所有，以詐術使人將本人或第三人之
物交付者，處5 年以下有期徒刑、拘役或科或併科1 千元以下罰
金。
以前項方法得財產上不法之利益或使第三人得之者，亦同。
前二項之未遂犯罰之。（罰金之貨幣單位改為新臺幣，並提高為
30倍）